# 求助

提问人：rongyihuao 时间：2018-03-06 00:19:47
请教一个问题就是期中吸收合并全资子公司现金流量表 母公司期初现金及现金等价物不包含子公司的，期末包含了，当期子公司的现流全部合并到母公司，子公司期末现金及现金等价物在收回投资所收到的现金中列示，那么期初现金及现金等价物的差异在哪里体现。

回答人：chenyiwei
个别报表层面，对该子公司从年初到吸收合并日的现金流量仍是不纳入母公司个别现金流量表的。所以没有你说的问题。

提问人：rongyihuao 时间：2018-03-07 09:37:07
还请问下陈版，实务中操作，并全年的现流的话，是不是期初把现金全部作为收回投资所收到的现金。

回答人：chenyiwei
这种做法除了同一控制下企业合并的合并报表层面以外，其他都不恰当的吧。

提问人：rongyihuao 时间：2018-03-09 15:11:41
@chenyiwei 陈版还请教一个问题。就是就是利润总额正数，但是在扣除永久性差异之后实际利润额已经是负数了，那应交所得税为0 ，那么会计利润与所得税调整表要怎么才能把所得税费用调成0.比如说利润总额10W，25%的所得税，非税收入100W（不考虑其他永久性和暂时性差异）。那么会计利润与所得税调整表中利润总额为10W，按法定税率计算的所得税费用2.5W，非应税收入的影响25W。那么剩余这个差额要放到那里才能让最后的所得税费用为0.

回答人：chenyiwei
未确认递延所得税资产的可抵扣亏损的影响。